【裁判字號】    97,訴,1712
【裁判日期】    971125
【裁判案由】    違反毒品危害防制條例
【裁判全文】
臺灣臺南地方法院刑事判決              97年度訴字第1712號
公  訴  人  臺灣臺南地方法院檢察署檢察官
被      告  乙○○
                  （現另案於臺灣臺南監獄臺南分監執行中）
上列被告因違反毒品危害防制條例案件，經檢察官提起公訴（97
年度毒偵字第2533號），被告於本院準備程序先就被訴事實為有
罪陳述，受命法官於聽取當事人之意見後，本院合議庭裁定由受
命法官獨任進行簡式審判程序，判決如下：
    主  文
乙○○施用第一級毒品，累犯，處有期徒刑拾壹月；又施用第二
級毒品，累犯，處有期徒刑肆月。應執行有期徒刑壹年壹月。
    事實及理由
一、本件被告犯罪事實及證據，除(1)犯罪事實欄第4至8行之記載
    補充為「其復於95年間、因施用毒品案件，經本院以95年度
    訴字第864號判決、95年度訴字第1665號判決，分別判處有
    期徒刑1年2月及7月確定，上開二案件嗣經本院以96年度聲
    減字第952號裁定減刑確定，甫於96年11月28日縮短刑期滿
    執行完畢；再於97年間，因施用毒品案件，為本院以97年度
    訴字第755號判決判處有期徒刑10月確定」、倒數第4行「在
    不詳地點」之記載應補充為「在臺南縣下營鄉大埤村18-18
    號住處」；(2)證據補充：被告於本院審理時之自白，餘均引
    用檢察官起訴書之記載（如附件）。
二、按除簡式審判程序、簡易程序及刑事訴訟法第376條第1款、
    第2款所列之罪之案件外，第一審應行合議審判；次按除被
    告所犯為死刑、無期徒刑、最輕本刑為3年以上有期徒刑之
    罪或高等法院管轄第一審案件者外，於法院行準備程序進行
    中，被告先就被訴事實為有罪之陳述時，審判長得告知被告
    簡式審判程序之旨，並聽取當事人、代理人、辯護人及輔佐
    人之意見後，裁定進行簡式審判程序，刑事訴訟法第273條
    之1第1項及284條之1分別定有明文。本件被告被訴毒品危害
    防治條例第10條第1項、第2項之罪，乃除死刑、無期徒刑、
    最輕本刑為3年以上有期徒刑以外之罪，亦為刑事訴訟法第
    376條第2款之罪之案件，其於本院準備程序中就被訴事實為
    有罪之陳述，經告知簡式審判程序之旨，並聽取公訴人、被
    告之意見後，本院認為適宜進行簡式審判程序，依刑事訴訟
    法第273條之2、第159條第2項之規定，不適用傳聞法則有關
    限制證據能力之相關規定；並得依同法第310條之2準用第45
    4條之規定製作略式判決書，合先敘明。
三、次按觀察、勒戒或強制戒治執行完畢後，5年以內再犯毒品
    危害防制條例第10條之罪者，檢察官應依法追訴，同條例第
    23條第2項定有明文。查被告曾前因施用第一級毒品海洛因
    案件，經本院以92年度毒聲字第1717號裁定觀察、勒戒後，
    因認無繼續施用毒品之傾向，業於92年10月27日釋放出所等
    情，有臺灣高等法院被告前案紀錄表及臺灣臺南地方法院檢
    察署刑案資料查註紀錄表各1件在卷可憑。其於觀察、勒戒
    執行完畢釋放後5年內再犯本件施用第一級毒品海洛因、第
    二級毒品安非他命之罪，揆之上述規定，即應依法追訴、審
    理。
四、按海洛因係由嗎啡經化學合成而製得，經注射進入人體後，
    因代謝而分解又生成嗎啡，因此施打海洛因後，由尿液檢驗
    結果仍為嗎啡反應，核屬科學上正常合理現象，此有行政院
    衛生署管制藥品管理局95年6月29日管檢字第0950007080號
    函文可參。又按（甲基）安非他命經口服投與後，約70%於
    24小時內自尿中排出，約90%於96小時內自尿中排出，且（
    甲基）安非他命成分之檢出，與其投與方式、投與量、個人
    體質、採尿時間與檢測儀器之精密度等諸多因素有關，因此
    僅憑尿液中呈甲基安非他命陽性反應，並無法精確推算吸食
    時間距採集時間之長短，惟依上述資料推斷，最長可能不會
    超過4日，此有前行政院衛生署藥物食品檢驗局81年2月8日
    （81）藥檢壹字第001156號函可資參照。因此尿液中呈甲基
    安非他命陽性反應，雖無法精確推算施用時間距採集尿液時
    間之長短，惟依上述資料推斷，最長可能不會超過 4日。經
    查，被告於97年4月6日11時45分許，同意員警採集尿液送驗
    、先以酵素免疫分析法 （EIA）進行篩檢，再以氣相層析質
    譜儀（GC/MS）確認結果，呈嗎啡（4430ng/ml）及甲基安非
    他命（1654ng/ml）陽性反應，此有臺南縣政府警察局麻豆分
    局毒品犯罪嫌疑人尿液採驗作業管制紀錄清冊暨正修科技大
    學超微量研究科技中心97年5月20日出具之檢驗報告各1份附
    卷可稽，是被告應於97年4月3日3時許施用第一級毒品海洛因
    ，及於97年4月6日11時45分許為警採尿回溯前96小時內某一
    時點確有施用第二級毒品甲基安非他命無訛。故被告自白施
    用第一級毒品海洛因、第二級毒品甲基安非他命之情，核與
    上開檢驗結果相符，其罪證明確，上開犯行堪予認定。
五、核被告所為，分別係違反毒品危害防制條例第10條第 1項之
    施用第一級毒品罪及同條例第10條第 2項之施用第二級毒品
    罪。其持有第一、二級毒品之低度行為，為進而施用之高度
    行為所吸收，均不另論罪。被告有犯罪事實欄所示之前科紀
    錄及徒刑執行等情，有臺灣高等法院被告前案紀錄表在案可
    憑，其於 5年以內故意再犯本件有期徒刑以上之罪，為累犯
    ，應依刑法第47條第 1項規定，加重其刑。爰審酌被告曾因
    施用毒品案件，經裁定送勒戒處所觀察、勒戒及徒刑執行之
    前科紀錄，此有上開刑案資料足參，仍未戒除毒癮，復犯本
    件施用第一級毒品、第二級毒品之犯行，顯見其無悔改之意
    ，意志不堅，惟念其施用毒品之犯行乃自戕一己之身體健康
    ，尚未害及他人，犯罪後復坦承犯行，態度良好等一切情狀
    ，爰分別量處如主文所示之刑，並定應執行之刑，以資懲戒
    。
六、據上論斷，依刑事訴訟法第273條之1第1項、第299條第1項
    前段、第310條之2、第454條第2項，毒品危害防制條例第10
    條第1項、第2項，刑法第11條前段、第47條第1項、第51條第
    5款之規定，判決如主文。
本案經檢察官甲○○到庭執行職務。
中    華    民    國    97    年    11    月    25     日
                  刑事第七庭  法  官  田幸艷
以上正本證明與原本無異。
如不服本判決應於收受本判決後10日內向本院提出上訴書狀，並
應敘述具體理由。其未敘述上訴理由者，應於上訴期間屆滿後20
日內向本院補提理由書狀（均須按他造當事人之人數附繕本）「
切勿逕送上級法院」。
                              書記官  莊文茹
中    華    民    國    97    年    11    月    25    日
附錄本案論罪科刑法條：
毒品危害防制條例第10條
施用第一級毒品者，處 6 月以上 5 年以下有期徒刑。
施用第二級毒品者，處 3 年以下有期徒刑。


司法院資訊處製作；財團法人民間司法改革基金會備份。
